【裁判字號】    99,台上,3612
【裁判日期】    990610
【裁判案由】    強盜
【裁判全文】
最高法院刑事判決            九十九年度台上字第三六一二號
上  訴  人  甲○○
上列上訴人因強盜案件，不服台灣高等法院高雄分院中華民國九
十九年三月三十一日第二審判決（九十八年度上訴字第一七九九
號，起訴案號：台灣高雄地方法院檢察署九十七年度偵字第一六
五七三號），提起上訴，本院判決如下：
    主  文
上訴駁回。
    理  由
按刑事訴訟法第三百七十七條規定，上訴於第三審法院，非以判
決違背法令為理由，不得為之。是提起第三審上訴，應以原判決
違背法令為理由，係屬法定要件。如果上訴理由書狀並未依據卷
內訴訟資料，具體指摘原判決不適用何種法則或如何適用不當，
或所指摘原判決違法情事，顯與法律規定得為第三審上訴理由之
違法情形，不相適合時，均應認其上訴為違背法律上之程式，予
以駁回。本件原判決認定上訴人甲○○、通緝中之王益棠、業經
判處罪刑確定之莊惠明及周明順共同意圖為自己不法所有，謀議
以毒販朱宏堅為強盜取財之對象，攜帶疑似槍枝之物體，扺住朱
宏堅及其友人林青杏、喝令趴下，並以硬物敲打朱宏堅頭部，致
使朱、林二人無法抗拒，而強取彼等所攜行動電話各一支及朱宏
堅身上皮夾一個（內有現金新台幣一萬七千元、身分證、郵局金
融卡）、所駕小客車鑰匙一副等物朋分等情，因予撤銷第一審科
刑判決，改判依想像競合犯之例，從一重仍論處上訴人結夥攜帶
兇器強盜罪刑（處有期徒刑八年四月），已敘明係依憑於警詢及
偵查中被害人朱宏堅、林青杏之指證與共犯王益棠、莊惠明之自
白，互核相符資為事實認定，並說明：(一)王益棠之警詢供述依刑
事訴訟法第一百五十九條之三第三款規定，具證據能力；(二)依第
一審勘驗錄音帶結果，認定莊惠明警詢、偵查中之自白係出於自
由意識，並無以強暴、脅迫或其他不正方法取供情形；(三)莊惠明
、林青杏嗣於審判中翻異前供，均不足採信；(四)上訴人否認參與
強盜，以其係經莊惠明、周明順告知前往向朋友拿錢而同往，只
站在一旁觀看，未曾動手云云為辯，亦無可採等項理由綦詳。從
形式上觀察，原判決並無違背法令情事。上訴意旨對於原審採證
、認事、量刑職權之適法行使及原判決理由已詳為論斷說明之上
開事項，但憑己見任意指摘，謂有理由不備、矛盾及調查未盡之
違法云云，顯不足據以辨認原判決已具備違背法令之形式要件。
本件上訴違背法律上之程式，應予駁回。
據上論結，應依刑事訴訟法第三百九十五條前段，判決如主文。
中    華    民    國  九十九  年    六    月    十    日
                      最高法院刑事第十庭
                          審判長法官  花  滿  堂
                                法官  黃  正  興
                                法官  陳  東  誥
                                法官  林  錦  芳
                                法官  洪  昌  宏
本件正本證明與原本無異
                                      書  記  官
中    華    民    國  九十九  年    六    月   十四   日
                                                      Ｅ

司法院資訊處製作；財團法人民間司法改革基金會備份。
